【裁判字號】    99,訴,500
【裁判日期】    990930
【裁判案由】    毒品危害防制條例
【裁判全文】
臺灣臺北地方法院刑事判決               99年度訴字第500號
公  訴  人  臺灣板橋地方法院檢察署檢察官
被      告  甲○○
上列被告因毒品危害防制條例案件，經檢察官提起公訴（99年度
毒偵字第5849號），臺灣板橋地方法院受理後（98年度訴字第32
45號），認無管轄權移送前來，本院判決如下：
    主  文
甲○○施用第一級毒品，處有期徒刑陸月，如易科罰金，以新臺
幣壹仟元折算壹日，扣案之第一級毒品貳包（合計淨重拾肆點參
公克），沒收銷燬之，扣案之空包裝袋貳只、電子磅秤壹台沒收
之;又施用第二級毒品處有期徒刑參月，如易科罰金，以新臺幣
壹仟元折算壹日，扣案之第二級毒品甲基安非他命肆包（合計驗
餘淨重柒點陸肆零伍公克），沒收銷燬之，扣案之電子磅秤壹台
、吸食器壹組沒收之。應執行有期徒刑捌月，如易科罰金，以新
臺幣壹仟元折算壹日。扣案之第一級毒品貳包（合計淨重拾肆點
參公克）、第二級毒品甲基安非他命肆包（合計驗餘淨重柒點陸
肆零伍公克），沒收銷燬之，扣案之空包裝袋貳只、電子磅秤壹
台、吸食器壹組沒收之。
    事  實
一、甲○○（原名呂淑萍，於民國98年10月16日改名）。前於96
    年間因施用毒品案件，經臺灣桃園地方法院以96年度毒聲字
    第812號裁定送觀察、勒戒後，認其有繼續施用毒品之傾向
    ，該院再以96年度毒聲字第1638號裁定送強制戒治，於97年
    10月16日執行完畢釋放出監，並由臺灣桃園地方法院檢察署
    檢察官於97年12月19日以97年度戒毒偵字第421號為不起訴
    處分。竟仍不知悔改，於受前開強制戒治執行期滿釋放後5
    年內:
  (一)基於施用第二級毒品甲基安非他命之犯意，於98年7月5日某
    時，在其原位於臺北巿中山區○○街125巷35號4樓住處，以
    吸食器燒烤後吸食氣體之方式，施用第二級毒品甲基安非他
    命1次。
  (二)基於施用第一級毒品海洛因之犯意，於98年7月6日某時，在
    上址以注射針筒注射之方式，施用第一級毒品海洛因1次。
    注射針筒已於施用後丟棄而不存在。
  (三)嗣於98年7月6日23時許，警方在臺北縣三重市○○路○段99
    號巷口前，因見乙○○駕駛車牌號碼0409-EN號自用小客車
    違規停車而上前盤查，經乙○○同意自願受搜索後進行搜索
    ，扣得呂盈所有之第一級毒品海洛因共2包（分別淨重13.34
    公克、0.96公克，純質淨重分別為0.13公克、0.25公克）、
    第二級毒品甲基安非他命4包（合計原淨重7.641公克，取樣
    0.0005公克，合計驗餘淨重7.6405公克）、電子磅秤1台、
    吸食器1組，及與本案無關之第三級毒品K他命5包（合計原
    淨重10.104公克，取樣0.018公克，合計驗餘淨重10.1022公
    克）等物。乙○○遭查獲後，供述上開扣得物品均屬甲○○
    所有，經警通知甲○○於98年7月7日7時5分許到場陳述，並
    採集其尿液送驗結果呈嗎啡及甲基安非他命陽性反應，始悉
    上情。
二、案經臺北縣政府警察局三重分局報告臺灣板橋地方法院檢察
    署檢察官偵查起訴後，臺灣板橋地方法院以管轄錯誤移送本
    院審理。
    理  由
壹、程序事項：
    本件被告甲○○所犯係死刑、無期徒刑、最輕本刑為3年以
    上有期徒刑以外之罪，其於準備程序中就被訴事實為有罪之
    陳述，經法官告知簡式審判程序之旨，並聽取公訴人、被告
    之意見後，經本院合議庭裁定由受命法官獨任進行簡式審判
    程序。
貳、實體事項：
一、上揭犯罪事實，業據被告甲○○於本院審理時坦承不諱。又
    被告於98年7月7日至警局，經警採集其尿液送驗結果呈嗎啡
    及甲基安非他命類陽性反應，有臺北縣政府警察局查獲毒品
    案件尿液檢體監管紀錄表、臺灣檢驗科技股份有限公司於98
    年7月24日出具之濫用藥物檢驗報告各1紙在卷足憑（參毒偵
    字第5849號卷第7-8頁）。此外，並有第一級毒品海洛因共2
    包（分別淨重13.34公克、0.96公克，純質淨重分別為0.13
    公克、0.25公克）、第二級毒品甲基安非他命4包（合計原
    淨重7.641公克，取樣0.0005公克，合計驗餘淨重7.6405公
    克）、電子磅秤1台、吸食器1組等物扣案可資佐證。又上開
    扣案之毒品，經鑑定結果確分別含有第一級毒品海洛因、第
    二級毒品甲基安非他命成份，亦有交通部民用航空局航空醫
    務中心於98年7月24日所出具之航藥鑑字第0983622號毒品鑑
    定書、法務部調查局於98年8月6日所出具之調科壹字第0982
    30215號鑑定書附卷可按（分別參98年度訴字第3245號卷第
    43-44頁、本院卷）。按海洛因經注射入人體後，約80% 於
    24小時內自尿中排出，一般而言，尿液中能否驗出嗎啡陽性
    反應與其投與量、投與途徑、採尿時間、個人體質及檢驗方
    法之靈敏度有關，國外曾有文獻報導注射6毫客之海洛因鹽
    酸鹽，其代謝物嗎啡之平均可檢出時限約為26小時（參照行
    政院衛生署藥物食品檢驗局（81）藥檢壹字第8114 885號函
    ）。而安非他命經施用進入人體後，經人體代謝作用，約70
    %於24小時內自尿中排出，約90%於96小時內自尿中排出，最
    長可能不會超過4日（行政院衛生署藥物食品檢驗局81 年2
    月8日（81）藥檢壹字第00 1156號函參照）。被告於前開時
    、地，被警查獲採尿送驗結果，既分別呈嗎啡及甲基安非他
    命類陽性反應，足認被告分別於上開時間，確有施用第一級
    毒品海洛因及第二級毒品甲基安非他命之犯行。被告於本院
    審理中就前開犯罪事實所為之任意性自白具有相當程度之真
    實性，可以採信。從而，本件被告施用第一級毒品海洛因1
    次及施用第二級毒品甲基安非他命1次之犯行，均事證明確
    ，洵堪認定。被告前於96年間，經臺灣桃園地方法院以96
    年度毒聲字第812號裁定送觀察、勒戒後，認其有繼續施用
    毒品之傾向，該院再以96年度毒聲字第1638號裁定送強制戒
    治，於97年10月16日執行完畢釋放出監，此有臺灣高等法院
    被告前案紀錄表在卷可稽。其於5年內再犯本件施用第一級
    毒品、第二級毒品罪，自應依法論科。
二、論科科刑理由:
  (一)核被告所為，係犯毒品危害防制條例第10條第1項之施用第
    一級毒品罪及同條第2項之施用第二級毒品罪。被告施用第
    一級毒品海洛因時，持有第一級毒品海洛因之低度行為，及
    其施用第二級毒品甲基安非他命時，持有第二級毒品甲基安
    非他命之低度行為，分別為其施用之高度行為所吸收，均不
    另論罪。被告施用第二級毒品及施用第一級毒品之行為，犯
    意各別，行為互殊，應分論併罰之。爰審酌被告前已因施用
    毒品，受觀察勒戒、強制戒治之保安處分，而再為本件犯罪
    ，顯見其未因前所受保安處分而決心改過，惟念施用毒品屬
    自戕行為，以及被告犯後於本院審理時坦承犯行之態度等一
    切情狀，分別量處如主文所示之刑，並均諭知易科罰金之折
    算標準。並定其應執行刑及諭知易科罰金之折算標準。
  (二)沒收:
  (1)扣案之第一級毒品海洛因共2包（分別淨重13.34公克、0.96
    公克，純質淨重分別為0.13公克、0.25公克）、第二級毒品
    甲基安非他命4包（合計原淨重7.641公克，取樣0.0005公克
    ，合計驗餘淨重7.6405公克），除第二級毒品甲基安非他命
    取樣0.0005公克，於鑑定時已用磬，失其違禁物之性質，不
    另為沒收之諭知外，驗餘合計淨重7.6405公克與第一級毒品
    海洛因合計淨重14.30公克，不問屬於被告否，分別依毒品
    危害防制條例第18條第1項前段，於被告所犯施用第二級毒
    品、第一級毒品罪之主刑項下宣告沒收銷燬之。
  (2)扣案之已與第一級毒品海洛因析離之空包裝袋2只、電子磅
    秤1台、吸食器1組，被告雖均於本院審理時否認為其所有之
    物。但查，證人乙○○於本院審理中結證稱:該扣案之物均
    係被告所有之物等語（參本院99年6月18日訊問筆錄）。核
    與被告於警詢時所自承:都是我自己的等語（參偵卷第11頁
    ）相一致。足認被告於本院審理時翻異前詞，為卸責之詞，
    不足採信。上開扣案之空包裝袋2只，係用以包裝第一級毒
    品海洛因所用之物，且業經與第一級毒品海洛因析離，爰併
    依刑法第38條第1項第2款規定，於被告施用第一級毒品罪主
    刑項下宣告沒收之。扣案之吸食器1組，應係被告用以施用
    第二級毒品甲基安非他命時所用之物，爰亦依上開規定，於
    被告所犯施用第二級毒品主刑項下宣告沒收之。另扣案之電
    子磅秤1台，應係被告施用上開二種毒品時，用以秤分上開
    二種毒品施用量所用之物，爰同依上開規定，於被告所犯施
    用第一級毒品、第二級毒品主刑項下均宣告沒收之。
  (3)扣案之第三級毒品K他命5包（合計原淨重10.104公克，取樣
    0.018公克，合計驗餘淨重10.1022公克）等物，雖係屬毒品
    危害防制條例所列管之毒品，但與被告所犯本件施用第一級
    毒品、第二級毒品之罪，均無關連，爰不另為沒收銷燬之諭
    知，應由檢察官另行處理。至於被告持以施用第一級毒品之
    注射針筒未扣案，且被告供稱已丟棄而不存在，客觀上復無
    證據證明各該物品仍屬存在，爰亦不另為沒收之諭知。
據上論斷，應依刑事訴訟法第273條之1、第299條第1項前段，毒
品危害防制條例第10條、第18條第1項前段，刑法第11條前段、
第41條第1項前段、第8項、第51條第5款、第38條第1項第2款，
判決如主文。
本案經檢察官蘇維達到庭執行職務。
中    華    民    國    99    年    9     月    30    日
                  刑事第二十庭法  官  李桂英
上正本證明與原本無異。
如不服本判決應於收受送達後10日內向本院提出上訴書狀，並應
敘述具體理由；其未敘述上訴理由者，應於上訴期間屆滿後20日
內向本院補提理由書（均須按他造當事人之人數附繕）。
                              書記官  嚴君珮
中    華    民    國    99    年    9     月    30    日
附錄本案論罪科刑法條全文:
毒品危害防制條例第10條
施用第一級毒品者，處 6 月以上 5 年以下有期徒刑。
施用第二級毒品者，處 3 年以下有期徒刑。

司法院資訊處製作；財團法人民間司法改革基金會備份。
